臺灣臺中地方法院臺中簡易庭小額民事判決
                                   110年度中小字第3663號
原      告  華南產物保險股份有限公司

法定代理人  陳文智  
訴訟代理人  張瑋澄  
被      告  林佳慧  
上列當事人間損害賠償事件，於民國110年11月18日言詞辯論終
結，本院判決如下：
    主      文
被告應給付原告新臺幣壹萬元及自民國一一０年五月二十一日起
至清償日止，按年息百分之五計算之利息。
原告其餘之訴駁回。
訴訟費用新臺幣壹仟元由被告負擔新臺幣肆佰零參元，餘由原告
負擔。
本判決原告勝訴部分得假執行。
    事實及理由
一、原告起訴聲明請求被告給付新臺幣（下同）4萬1965 元及利
    息，後減縮後如後開原告聲明所示（見卷第111頁），依民
    事訴訟法第255條第1項第3款規定，應予准許。
二、原告主張：原告承保訴外人侯建安所有車號0000-00號車（
    下稱系爭車輛）之車體損失險，訴外人郭子琳於民國109年1
    月31日12時40分許，駕駛系爭車輛行經臺中市北區民權路近
    健行路口，遭被告駕駛車號00-0000號車未注意車前狀況發
    生交通事故而受損，系爭車輛因而受有損害，被告應負損害
    賠償責任。系爭車輛修理費用共新臺幣（下同）4萬1995元
    （工資2萬2922元、零件1萬9043元），原告業依保險契約賠
    付完畢，零件部分扣除折舊後為1904元，加計工資2萬2900
    元，必要修理費用為2萬4826元，爰依保險法第53條、民法
    第191條之2規定，請求被告賠償2萬4826元等語，並聲明：
    被告應給付原告2萬4826元及自起訴狀繕本送達翌日起至清
    償日止，按年息百分之5計算之利息。
三、被告則以：伊剎車太慢碰碰撞系爭車輛後面，系爭車輛沒有
    怎樣，鈑金都好好的，沒有損害，為何原告換新要求伊賠償
    等語置辯。答辯聲明：原告之訴駁回。
四、得心證之理由：
  ㈠原告主張系爭車輛與被告駕駛車號00-0000號車於前揭時、地
    發生碰撞，致系爭車輛受有損害，其已依保險契約給付保險
    金4萬1995 元等情，業據其提出行車執照影本、車險理賠申
    請書影本、警製道路交通事故當事人登記聯單影本、交通事
    故初步分析研判表影本、道路事故現場圖影本、估價單影本
    、車損照片及發票影本為證（見卷第21-37頁），並有臺中
    市政府警察局道路交通事故調查卷宗影本附卷可稽（見卷第
    41-59頁），復為被告所不爭執，自堪信為真實。按因故意
    或過失，不法侵害他人之權利者，負損害賠償責任；汽車、
    機車或其他非依軌道行駛之動力車輛，在使用中加損害於他
    人者，駕駛人應賠償因此所生之損害，但於防止損害之發生
    ，已盡相當之注意者，不在此限，民法第184條第1項前段、
    第191條之2定有明文。本件被告自後追撞前方系爭車輛，復
    未主張並舉證其就防止車禍事故損害之發生，已盡相當之注
    意，應認被告就事故發生有過失，又被告之過失行為與系爭
    車輛受損有相當因果關係。被告駕駛汽車肇事過失毀損系爭
    車輛之事實，洵可認定為真正。
  ㈡按不法毀損他人之物者，被害人得請求賠償其物因毀損所減
    少之價額；負損害賠償責任者，除法律另有規定或契約另有
    訂定外，應回復他方損害發生前之原狀；第1 項情形，債權
    人得請求支付回復原狀所必要之費用，以代回復原狀；損害
    賠償，除法律另有規定或契約另有訂定外，應以填補債權人
    所受損害及所失利益為限，民法第196條、第213條第1、3項
    、第216條第1項分別定有明文。次按物被毀損時，被害人除
    得依民法第196條請求賠償外，並不排除民法第213條至第21
    5條之適用。依民法第196條請求賠償物被毀損所減少之價額
    ，得以修復費用為估定之標準，但以必要者為限( 例如：修
    理材料以新品換舊品，應予折舊 )。被害人如能證明其物因
    毀損所減少之價額，超過必要之修復費用時，就其差額，仍
    得請求賠償（最高法院77年度第9 次民事庭會議決議(一)參
    照）。查系爭車輛因車禍毀損支出修理費用4萬1965元，其
    中零件部分為1萬943元，工資部分2萬2922元，有估價單可
    考（見卷第31-33頁）。被告抗辯其碰撞系爭車輛後方，並
    未造成損害等語。經查：
  1.依被告所指系爭車輛受損相片，被告汽車追撞系爭車輛造成
    損害並不明顯（見卷第37、57-59頁）。又依現場相片，被
    告駕駛汽車前方固有凹陷，然被告汽車較為老舊，單憑外觀
    無法辨認係本件車禍造成損傷，無從據以推論撞擊力道及系
    爭車輛確實損害情形。又依原告所提估價單，修理項目包括
    飾板、標誌、固定夾、左後保險桿、後空力保桿等料件，修
    理金額高達4萬1965元，與車損相片顯示系爭車輛受損輕微
    不合，原告就被告汽車追撞系爭車輛所造成損害並未進一步
    舉證證明，自難認定原告所提估價單所列項目及金額為系爭
    車輛之必要修理項目及必要修理費用。
　2.按「當事人已證明受有損害而不能證明其數額或證明顯有重
    大困難者，法院應審酌一切情況，依所得心證定其數額」，
    「有下列各款情形之一者，法院得不調查證據，而審酌一切
    情況，認定事實，為公平之裁判︰二、調查證據所需時間、
    費用與當事人之請求顯不相當者」，民事訴訟法第222條第2
    項、第436條之14第2款定有明文。審酌被告被告駕車碰撞系
    爭車輛後方，然造成損害外觀並不明顯，系爭車輛損害應屬
    輕微，認系爭車輛之必要修復費用以1萬元為合理。
  ㈢按「被保險人因保險人應負保險責任之損失發生，而對於第
    三人有損失賠償請求權者，保險人得於給付賠償金額後，代
    位行使被保險人對於第三人之請求權。但其所請求之數額，
    以不逾賠償金額為限」，保險法第53條第1 項規定甚明。原
    告業依保險契約給付保險金予訴外人侯建安，訴外人侯建安
    對於被告之損害賠償請求權，於原告給付賠償金額之範圍，
    法定移轉予原告。是原告主張依保險代位及侵權行為之法律
    關係，請求被告損害賠償1萬元，自於法有據，逾此部分之
    請求，即為無理由。
  ㈣按「給付無確定期限者，債務人於債權人得請求給付時，經
    其催告而未為給付，自受催告時起，負遲延責任。其經債權
    人起訴而送達訴狀，或依督促程序送達支付命令，或為其他
    相類之行為者，與催告有同一之效力。」，「遲延之債務，
    以支付金錢為標的者，債權人得請求依法定利率計算之遲延
    利息。但約定利率較高者，仍從其約定利率。」，民法第22
    9條第2項、第233條第1項定有明文。原告所提民事起訴狀繕
    本於110年5月20日送達被告（見卷第67頁），被告自受起訴
    狀送達時起負遲延責任，並應自翌日起加付法定遲延利息。
五、從而，原告本於保險代位及侵權行為之法律關係，請求被告
    給付1萬元及自起訴狀繕本送達翌日即110年5月21日起至清
    償日止，按年息百分之5 計算之利息，為有理由，應予准許
    ，逾此部分之請求，為無理由，應予駁回。並依民事訴訟法
    第436 條之19第1 項規定，確定本件訴訟費用1000元（即第
    1審裁判費）由被告負擔403元，餘由原告負擔。
六、本件小額訴訟為被告敗訴判決，依民事訴訟法第436 條之20
    規定，應依職權宣告假執行。
七、據上論結，本件原告之訴為一部有理由，一部無理由，依民
    事訴訟法第79條、第436條之19第1 項、第436條之20，判決
    如主文。
中　　華　　民　　國　　110 　年　　12　　月　　9 　　日
                  臺灣臺中地方法院臺中簡易庭
                                  法  官  熊祥雲
以上正本係照原本作成。
如不服本判決，應於送達後20日內，以判決違背法令為理由，向
本院提出上訴狀並表明上訴理由（上訴理由應表明一、原判決所
違背之法令及其具體內容；二、依訴訟資料可認為原判決有違背
法令之具體事實），如於本判決宣示後送達前提起上訴者，應於
判決送達後20日內補提上訴理由書（須附繕本）。如委任律師提
起上訴者，應一併繳納上訴審裁判費。
中　　華　　民　　國　　110 　年　　12　　月　　9 　　日
                                  書記官  王麗麗